# 请教陈版：各方股东未实缴出资的情况对被投资单位是否控制的认定

提问人：lingtingwyy 时间：2018-02-03 16:42:42
陈版您好！ 　　甲、乙、丙协议约定设立A公司，协议约定对A公司持股比例分别40%、30%、30%，董事会 7 席中甲乙丙分别委派人数为 3 人、 2 人、 2 人，然而期末时点只有甲公司实际缴付了出资，乙丙公司尚未缴付，使甲公司年末时点对A公司的持股比例达到了100%，但董事会席位甲仍占 7 席中的 3 席，像这种情况，期末时点甲公司对A公司构成控制呢？还是重大影响？ 　　个人认为虽然期末持股比例达到100%，但只是因为各方股东未到期缴付出资导致，从年末董事会席位及表决来判断，甲应当将A公司视 为联营企业，不知道判断对不对？

回答人：chenyiwei
如果另两方股东已有明确且可行的出资时间表，有足够证据表明目前的状态将在短期内结束，且另两方股东已经实质性地参与管理，因此甲方不能单方面主导A公司相关活动的，则你的理解基本合理。